臺灣臺北地方法院刑事判決　　　　　　　93年度訴字第1691號
公　訴　人　臺灣臺北地方法院檢察署檢察官
被　　　告　甲○○
公設辯護人　丙○○
上列被告因違反槍砲彈藥刀械管制條例案件，經檢察官提起公訴
（93年度偵字第19325號），本院判決如下：
    主  文
甲○○未經許可寄藏手槍，處有期徒刑伍年貳月，併科罰金新臺
幣拾萬元，罰金如易服勞役，以新臺幣玖佰元（即銀元參佰元）
折算壹日。
扣案捷克CZ廠製七五型口徑九公釐制式半自動手槍（槍枝管制編
號0000000000）壹支（含彈匣壹個）沒收。
    事  實
一甲○○於民國九十一年六月間，在其臺北市○○區○○路二段
  二六一巷二十弄四十五號住處收受何家德交付保管之袋裝不詳
  物品，竟於九十三年八月中旬知悉袋內物品為扣案捷克CZ廠製
  七五型口徑九公釐制式半自動手槍一支（槍枝管制編號：00
  00000000）及口徑九公厘制式子彈七顆後，明知前述
  槍彈均為具有殺傷力之制式手槍及制式子彈，屬槍砲彈藥刀械
  管制條例所管制之槍枝，非經主管機關許可不得持有，仍自知
  悉時寄藏之，並於同年八月二十六日凌晨五點多，攜帶上述槍
  彈前往臺北市○○區○○街之中閣城舞廳與友人飲酒作樂，嗣
  於同日上午六點五十分左右，為警於臺北市○○區○○街一一
  五號前查獲，並當場扣得前述制式手槍一支（含彈匣一個）、
  制式子彈七顆等物。
二案經臺北市政府警察局移送臺灣臺北地方法院檢察署檢察官偵
  查起訴。
    理  由
一扣案槍彈有無證據能力之認定
(一)對於被告或犯罪嫌疑人之身體、物件、電磁紀錄及住宅或其他
  處所，必要時得搜索之。搜索，應用搜索票。檢察官、檢察事
  務官、司法警察官或司法警察逮捕被告、犯罪嫌疑人或執行拘
  提、羈押時，雖無搜索票，得逕行搜索其身體、隨身攜帶之物
  件、所使用之交通工具及其立即可觸及之處所。又現行犯，不
  問何人得逕行逮捕之。犯罪在實施中或實施後即時發覺者，為
  現行犯。刑事訴訟法第一百二十二條第一項、第一百二十八條
  第一項、第一百三十條及第八十八條第一項分別定有明文。
(二)證人即查獲被告持有扣案槍彈之警員何逢員於本院九十四年四
  月十三日審理時證稱：（問：當時九十三年八月二十六日上午
  六時五十分當時在做什麼？）答：我接到線民打電話跟我講，
  有三個人行跡可疑，還有帶著槍，好像要滋事的樣子，我馬上
  聯絡整個小隊帶著武器到現場。（問：當時你叫被告提出證件
  ，被告有否出示？）答：當時他們略帶酒意，有爭執了一下，
  後來被告有出示證件，我就在被告右後方腰查際查獲槍彈。（
  問：是被告自己把槍彈拿出來給你還是你們查獲的？）答：他
  要伸手拿證件時，把衣服拉起來，我就看到他腰際有槍。（問
  ：是被告自己從腰際把槍拿出來交給你，或是你自己動手從他
  腰際拿出來的？）答：我們要跟他拿證件，他穿長袖襯衫，要
  拉起來拿證件，我發現以後，拉住他的手，防止他繼續有動作
  ，再從他腰際把槍取出（當庭仿被告掏證件之動作，即右手伸
  至右後方褲袋）等語。
(二)證人即查獲被告持有扣案槍彈之警員戊○○於本院九十四年七
  月六日審理時證稱：（問：九十三年八月二十六日在中閣城查
  緝被告，你是否在場？）答：有，我是帶隊官，線索是我們何
  小隊長（即何逢原）給我的，說有人在中閣城持槍，所以我就
  帶隊到現場。我們到了現場，等了大約二十分至半個小時，當
  時何小隊長有稍微向我們描述這三人的長相及穿著，被告三人
  從中閣城下來，我們在一樓的電梯口等，就只有他們三人下來
  ，當時線報的是持槍，所以我們同仁警覺性比較高，上前就表
  明身分，當時我負責盤查被告，看到被告衣服穿著襯衫，衣襬
  沒塞進褲內，正後方衣服鼓鼓的，就去碰觸他那個鼓鼓的地方
  ，感覺是槍，很像我們刑警在佩槍的方式，我心裡還在想會不
  會是刑警，被告站的位置後面是牆壁，被告從電梯走出來，我
  就跟著他後面，我是口頭告訴他們我是刑警，我的同事有出示
  證件給他們看之後，我就跟被告講叫他把證件拿出來，我記得
  他是用右手去掏他右後方的口袋，這時我才碰觸被告正後方腰
  際鼓鼓的地方，當時感覺就是槍。....... 我從被告身上摸到
  是槍時，就直接連衣服一起把槍抽出來，被告當時也愣住了，
  沒什麼反應等語。
(三)證人乙○○於本院九十四年七月六日審理時證稱：（問：你們
  喝完酒下來，警察在樓下臨檢時情形如何？）答：我們下來時
  ，我走第一個，我看到一個人手持槍走過來，對我們說他是警
  察，我手就舉起來了，聽到後面有人說押上車，我說什麼事，
  後面有人說到局裡再講，我沒看到後面的人在做什麼，被告當
  時走在後面，我差不到幾步路。（問：警察有無對你搜身？）
  答：有，警察拿著槍在我身上摸一摸，我沒看到他有拿證件，
  也沒問我名字，就直接過來了，也沒要我出示證件，從我們碰
  到警察直到被帶上警車的時間不到十分鐘等語。
(四)由證人何逢原、戊○○、乙○○以上之證述可知，當日警員何
  逢原、戊○○接獲線報後，帶隊於中閣城舞廳樓下（一樓）埋
  伏，嗣被告與乙○○、劉建利一同下樓準備離去時，警員先向
  被告三人表明警員之身分，並請被告提出證件，繼而於被告將
  手伸至右後方褲袋欲拿取證件時，戊○○發現被告正後方腰際
  衣襬突起，以手碰觸後疑似為槍枝之硬物，因而連同襯衫衣襬
  從被告腰際將槍取出。由此觀之，何逢原與戊○○等警員於發
  現被告正後方腰際有狀似槍械突起之硬物時，基於事前接獲被
  告持有槍枝之線報及被告佩帶該硬物之方式等資訊，判斷該物
  可能為槍械，因認被告身上露有犯罪痕跡，顯可疑為持有槍械
  之犯罪人，而於逮捕時逕行搜索被告身體，依刑事訴訟法第一
  百三十條之規定，自得為附帶搜索。其次，司法警察執行搜索
  ，是否符合刑事訴訟法第一百三十條之要件，應以其事實上之
  搜索行為判斷，而非僅依搜索筆錄為據。依卷內所附之臺北市
  政府警察局刑事警察大隊扣押筆錄（偵卷第十二頁）內執行依
  據欄下雖記載本件扣押物品乃所有人或保管人任意提出或交付
  ，惟此部份記載乃屬誤載，亦經證人即製作搜索筆錄之人戊○○到庭證述屬實，自不影響其搜索之效力，故本件搜索而得之
  扣案槍彈，應有證據能力。
二認定事實所憑之證據及理由：被告甲○○於警員、檢察官詢問
  、本院審理時對其於事實欄所載之時間、地點未經許可持有手
  槍及子彈等犯行均予坦承，並有下列事實可證：
(一)證人何逢員、戊○○於本院審理時之證述，及扣案槍彈經內政
  部警政署刑事警察局（下稱刑事警察局）鑑定後，認該槍枝為
  捷克CZ廠七五型口徑九公厘制式半自動手槍，具殺傷力，扣案
  子彈七顆為口徑九公厘制式子彈（均已試射），具殺傷力，有
  該局九十三年九月十六日刑鑑字第○九三○一七六一○五號槍
  彈鑑定書一份等證據，可證被告確有持有扣案槍彈之行為。
(二)證人丁○○於本院審理時證稱：（問：在被告被警察查獲持有
  槍彈之前，你是否知道他有持有槍彈？）答：「不知道。」（
  問：被告被警查獲之前，被告是否有跟你提過有關槍彈的事？
  ）答：「有。被告來家裡找我，他說他有槍，有槍怎麼辦，我
  說我有看電視，好像有說繳槍可以免除其刑，我勸他去繳，是
  在還沒被抓之前，距被查獲約一、二個禮拜。我勸他去繳槍時
  ，他怎麼回應，我因為時間太久忘記了。他說什麼話我也沒有
  印象。」、「大約八月十幾號的時候，我已經下班了，他來我
  家找我，當時我在客廳吃飯，他就告訴我他有槍怎麼辦，他當
  時是在市場送貢丸。」等語，足認被告確有前往丁○○家中商
  討如持有槍彈應如何處理之情。由此觀之，倘被告於何家德二
  年前寄放物品時，即已知悉受寄物品為槍彈，應無須於二年後
  突然前往丁○○家中詢問關於如何處理持有槍彈等事，故被告
  所稱其於遭查獲前一星期至十天清掃房間時，始發現何家德寄
  放之物品為槍彈等語，應可採信。
(三)綜合以上證據，足以擔保被告自白之真實性，已可認定被告有
  事實欄所載未經許可持有手槍及子彈之犯行。
三被告辯解不足採之理由
(一)被告辯稱：何家德在九十一年端午節之後，寄放一包東西在我
  臺北市○○區○○路住處，說過幾天來拿，我一直放在床頭櫃
  ，被抓到前約一個禮拜至十天左右，打掃房間時發現這包東西
  ，打開來看才發現是手槍，我問朋友丁○○怎麼辦，他建議我
  拿給警察，說現在是繳械期間，不會被關。當天有朋友打電話
  給我約我去喝酒，我就帶著扣案槍彈在身上，打算喝了酒壯膽
  ，再去警察局繳械；喝了酒比較敢去，因為我怕拿到警察局後
  ，警察會說槍是我的；何家德後來都沒來拿，我也找不到他等
  語。
(二)本院認為：槍砲彈藥刀械管制條例第十八條第一項規定：犯本
  條例之罪自首，並報繳其持有之全部槍砲、彈藥、刀械者，減
  輕或免除其刑；其已移轉持有而據實供述全部槍砲、彈藥、刀
  械之來源或去向，因而查獲者，亦同。第二項：前項情形，於
  中央主管機關報經行政院核定辦理公告期間自首者，免除其刑
  。依內政部九十三年六月二十八日臺內警字第○九三○○七六
  五四○號函辦理槍砲彈藥刀械管制條例第十八條第二項自首期
  間等事項之公告，九十三年七月一日至九月三十日共三個月期
  間確為自首期間。然被告自九十三年八月中旬知悉何家德寄放
  之物品為槍彈時起至其遭查獲之日止，長達七至十日期間，原
  有充足時間持扣案槍彈前往警局自首，但被告不僅未於該段期
  間前去自首，反於同年八月二十六日凌晨五點多，將扣案槍彈
  佩帶於右後腰間，攜往中閣城酒店飲酒，顯與常情有違，況在
  場之證人何逢原、戊○○、乙○○均未聽見被告曾向任一警員
  告知自己身上攜有槍械，準備前往警局報繳等語，被告所辯不
  足採信。至前述證人丁○○之證言，縱可認被告曾萌生自首之
  想法，惟尚不足以證明被告於遭查獲當天確實欲前往警局自首
  ，況被告於下樓後立即遭證人何逢原與戊○○等人實施搜索，
  被告實無於偵查犯罪職權之公務員知悉前，向其承認自己持有
  槍彈犯行之機會，自亦無從依該條例第十八條第二項之規定，
  免除其刑。本件證據明確，應依法論科。
四論罪科刑之依據：被告甲○○所為，犯槍砲彈藥刀械管制條例
  第七條第四項未經許可寄藏手槍、第十二條第四項未經許可寄
  藏子彈等罪。被告一寄藏行為，同時寄藏前述具殺傷力之制式
  手槍一把及制式子彈七顆，為想像競合犯，應從一重之槍砲彈
  藥刀械管制條例第七條第四項未經許可寄藏手槍罪處斷。本院
  審酌被告寄藏之手槍雖僅有一支，但子彈高達七顆，惟前無犯
  罪紀錄，犯後態度良好等一切情狀，量處如主文所示之刑，罰
  金部分並諭知易服勞役之折算標準。扣案捷克CZ廠七五型口徑
  九公厘制式半自動手槍一支（含彈匣一個）為違禁物，不論屬
  犯人所有與否，應依刑法第三十八條第一項第一款規定宣告沒
  收。扣案具殺傷力制式子彈七顆於送鑑時均經試射，已失子彈
  之性質，非屬違禁物，則試射所餘彈殼既均非供被告犯罪所用
  之物，依法自不得宣告沒收。
五適用之法條：刑事訴訟法第二百九十九條第一項前段，槍砲彈
  藥刀械管制條例第七條第四項、第十二條第四項，刑法第十一
  條前段、第五十五條、第四十二條第二項、第三十八條第一項
  第一款，罰金罰鍰提高標準條例第二條，現行法規所定貨幣單
  位折算新臺幣條例第二條。
本案經檢察官蘇維達到庭執行職務
中　　華　　民　　國　　94　　年　　7 　　月　　27　　日
　　　　　　　　　刑事第十五庭  審判長法  官    周祖民
　                                    法  官    黃雅君
                                      法  官    邱蓮華
以上正本證明與原本無異。
如不服本判決，應於判決送達後10日內，向本院提出上訴狀。
                                      書記官    王黎輝
中　　華　　民　　國　　94　　年　　7 　　月　　27　　日
附錄論罪科刑法條
槍砲彈藥刀械管制條例第7條第1項
未經許可，製造、販賣或運輸火砲、肩射武器、機關槍、衝鋒槍
、卡柄槍、自動步槍、普通步槍、馬槍、手槍或各類砲彈、炸彈
、爆裂物者，處死刑、無期徒刑或七年以上有期徒刑；處徒刑者
，併科新台幣三千萬元以下罰金。
槍砲彈藥刀械管制條例第7條第4項
未經許可，持有、寄藏或意圖販賣而陳列第一項所列槍砲、彈藥
者，處五年以上有期徒刑，併科新台幣一千萬元以下罰金。
槍砲彈藥刀械管制條例第12條第1項
未經許可，製造、販賣或運輸子彈者，處一年以上七年以下有期
徒刑，併科新台幣五百萬元以下罰金。
槍砲彈藥刀械管制條例第12條第4項
未經許可，持有、寄藏或意圖販賣而陳列子彈者，處五年以下有
期徒刑，併科新台幣三百萬元以下罰金。
